臺灣臺東地方法院刑事判決
110年度原金訴字第31號
公  訴  人  臺灣臺東地方檢察署檢察官
被      告  林家慧



上列被告因違反洗錢防制法等案件，經檢察官提起公訴（110年
度少連偵字第9號），本院判決如下：
    主  文
本件公訴不受理。　　
    理  由
一、公訴意旨略以：被告甲○○明知國內社會上層出不窮之詐欺集
    團或不法份子為掩飾其不法行徑，避免執法人員之追究及處罰
    ，經常利用他人之存款帳戶、提款卡、密碼轉帳等方式掩人
    耳目，俾獲取不法利益並逃避執法人員之追查，且依其社會經
    驗，應有相當之智識程度可預見將自己所有存款帳戶存摺、提
    款卡連同密碼，提供予他人使用，常與遂行財產犯罪所需有密
    切關連，有被犯罪集團利用作為詐財轉帳匯款等犯罪工具之虞
    ，竟基於掩飾特定犯罪所得之去向及詐欺取財之不確定故意
    ，於民國109年3月5日起迄同年月7日止，在臺東縣臺東市某
    處，將其所申辦之臺灣銀行臺東分行帳號000-000000000000
    號帳戶(下稱上開臺銀帳戶)、中華郵政股份有限公司帳號00
    0-00000000000000號帳戶(下稱上開郵局帳戶)及中國信託商
    業銀行帳號000-0000000000000號帳戶(下稱上開中國信託帳
    戶)，提供予真實姓名不詳自稱為「張雅婷」、「張智傑」之
    人，以供其等所屬之詐欺集團成員作為犯罪之用。嗣與前開
    犯罪集團成員共同意圖為自己不法所有，基於詐欺取財之犯
    意聯絡，於附表所示之時間，以附表所示之詐騙手法，施用
    詐術，使附表所示之告訴人丁○○、乙○○、丙○○、己○○、戊○○
    陷於錯誤，而將附表所示之詐騙金額匯至被告如附表所示之
    帳戶後，再由被告於110年3月8日，前往如附表所示處所，
    提領如附表所示款項，扣除新臺幣(下同)1萬8,000元報酬後
    ，將款項交予在臺東縣○○市○○路0段000巷00號前等候之自稱
    為「外務」之真實姓名不詳成年女子。嗣因告訴人丁○○、乙○○、丙○○、己○○、戊○○發覺有異而報警處理，始悉上情。因認
    被告所為，係犯刑法第339條之4第1項第2款之三人以上共犯
    詐欺取財罪嫌及違反洗錢防制法第2條第2款、同法第3條第2
    款規定，應依同法第14條第1項洗錢罪嫌等語。
二、按已經提起公訴或自訴之案件，在同一法院重行起訴者，應
    諭知不受理之判決，並得不經言詞辯論為之，為刑事訴訟法
    第303條第2款、第307條定有明文。次按所謂同一案件，係
    指被告相同，犯罪事實亦相同者(最高法院110年度台非字第
     91號判決意旨參照）。
三、經查，上開公訴意旨所指之被告犯行，前經臺灣臺東地方檢
    察署檢察官以110年度偵字第1675號提起公訴，並於110年9
    月28日繫屬於本院，現由本院以110年度原金訴字第24號案
    件審理，有臺灣高等法院被告前案紀錄表、上開案件之起訴
    書各1份在卷可稽，惟臺灣臺東地方檢察署檢察官再以同一
    案件向本院提起公訴，並於110年11月2日繫屬本院，有本案
    起訴書、臺灣臺東地方檢察署110年11月2日東檢熙昃110少
    連偵9字第1109014439號函上之本院收文章戳日期可憑。經
    核前案起訴書所載之犯罪事實（包含告訴人丁○○、乙○○、丙○○、己○○、戊○○之姓名、詐騙方式、匯款時間、匯款金額、
    匯入帳戶、提款金額），均與本案起訴之犯罪事實相同，足
    證本案係就同一犯罪事實重複起訴，與前案應屬同一案件。
    揆諸前揭說明，檢察官就同一案件，在同一法院重行起訴，
    自應由本院依刑事訴訟法第303條第2款規定，諭知不受理之
    判決，並得不經言詞辯論為之。
據上論斷，應依刑事訴訟法第303條第2款、第307條，判決如主
文。　　
本案經檢察官林永提起公訴。
中　　華　　民　　國　　110 　年　　11　　月　　16　　日
            刑事第三庭 審判長 法  官  蔡立群
　　　　　　　　　            法  官  徐晶純 
　　　　　　　　　            法  官  李承桓
以上正本證明與原本無異。
如不服本判決應於收受送達後20日內向本院提出上訴書狀，並應
敘述具體理由；其未敘述上訴理由者，應於上訴期間屆滿後20日
內向本院補提理由書（均須按他造當事人之人數附繕本）。「切
勿逕送上級法院」
告訴人或被害人對於本判決如有不服，請書具不服之理由狀，請
求檢察官上訴，其上訴期間之計算係以檢察官收受判決正本之日
期為準。
因疫情而遲誤不變期間，得向法院聲請回復原狀。
                              書記官  許惠棋
中　　華　　民　　國　　110 　年　　11　　月　　16　　日
附表：
編號 告訴人 詐欺方式 匯款時間 匯款金額（新臺幣） 詐欺帳戶 提款時間  提款地點 提款金額（新臺幣） 提領後交付款項之時間地點 1 丁○○ 詐欺集團成員於110年3月8日致電丁○○，佯稱為其姪子急需借款，致丁○○陷於錯誤，而依指示匯款。 110年3月8日10時43分許 20萬元 郵局帳戶 110年3月8日11時49分 臺東縣○○市○○路000號大同路郵局(臨櫃) 20萬元 110年3月8日12時50分許，在臺東縣○○市○○路0段000巷00號前 2 乙○○ 詐欺集團成員於110年3月8日致電乙○○，佯稱為其姪子急需借款，致乙○○陷於錯誤，而依指示匯款。 110年3月8日10時48分許 36萬元 臺銀帳戶 110年3月8日12時9分至12時33分許 臺東縣○○市○○路0段000號臺銀臺東分行(臨櫃及ATM) 74萬元  3 丙○○ 詐欺集團成員於110年3月8日致電丙○○，佯稱為其姪子急需借款，致丙○○陷於錯誤，而依指示匯款。 110年3月8日11時28分許 38萬元 臺銀帳戶     4 己○○ 詐欺集團成員於110年3月8日致電己○○，佯稱為其姪子急需借款，因而陷於錯誤，而依指示匯款。 110年3月8日13時6分許 30萬元 郵局帳戶 110年3月8日13時58分至14時11分許 臺東縣○○市○○路0段000號東方大鎮郵局(臨櫃及ATM) 30萬元 110年3月8日14時20分許，在臺東縣○○市○○路0段000巷00號前 5 戊○○ 詐欺集團成員於110年3月8日致電戊○○，佯稱為其姪子急需借款，因而陷於錯誤，而依指示匯款。 110年3月8日14時44分許 40萬元 中信帳戶 110年3月8日15時21分許至15時25分許 臺東縣○○市○○路000號中信臺東分行(臨櫃) 40萬元 110年3月8日15時35分許，在臺東縣○○市○○路0段000巷00號前